ACORDAO-COMPLETO-2512182

ACÓRDÃO DE RELAÇÃO

ACÓRDÃO DE RELAÇÃO 16910/2021 ATA 34/2021 - PRIMEIRA CÂMARA

Acórdão 16910/2021-TCU-Primeira Câmara
Os Ministros do Tribunal de Contas da União ACORDAM, por unanimidade, com fundamento no art. 113, § 1º, da Lei 8.666/1993, c/c os arts. 17, § 1º, 143, inciso III, 235 e 237, inciso VII e parágrafo único, do Regimento Interno do TCU, de acordo com os pareceres emitidos nos autos, em:
a) conhecer da presente representação, por preencher os requisitos de admissibilidade, para, no mérito, considerá-la procedente;
b) expedir a recomendação constante do item 1.6;
c) dar ciência ao Departamento Regional de Alagoas do Serviço Nacional de Aprendizagem Industrial (Senai/AL) e ao Departamento Regional de Alagoas do Serviço Social da Indústria (Sesi/AL) , com fundamento no art. 9º, inciso I, da Resolução-TCU 315/2020, sobre a seguinte impropriedade/falha, para que sejam adotadas medidas internas com vistas à prevenção de outras ocorrências semelhantes:
c.1) realização presencial do certame (concorrência) , com risco de restringir a participação de muitos licitantes em vista da situação crítica da pandemia do Covid19, sem que tivesse sido motivada, expressamente, a opção por outra modalidade diferente do pregão eletrônico, podendo caracterizar prejuízo à economicidade, à celeridade, à ampla concorrência e à consequente obtenção da melhor proposta, em desacordo com vasta jurisprudência deste Tribunal;
d) encaminhar cópia desta decisão, acompanhada da instrução da unidade técnica, ao Departamento Regional de Alagoas do Serviço Nacional de Aprendizagem Industrial (Senai/AL) , ao Departamento Regional de Alagoas do Serviço Social da Indústria (Sesi/AL) e à representante;
e) arquivar o presente processo, com fundamento no art. 169, inciso V, do Regimento Interno do TCU.
1. Processo TC-Processo 009.510/2021-4 (REPRESENTAÇÃO) 
	1.1. Entidade: Departamento Regional do Senai no Estado do Alagoas; Departamento Regional do Sesi no Estado de Alagoas.
	1.2. Relator: Ministro Vital do Rêgo.
	1.3. Representante do Ministério Público: não atuou.
	1.4. Unidade Técnica: Secretaria de Controle Externo de Aquisições Logísticas (Selog) .
	1.5. Representação legal: Tania Rubia da Silva Laurentino (OAB/AL 13.257) . 
	1.6. Recomendar ao Departamento Regional de Alagoas do Serviço Nacional de Aprendizagem Industrial (Senai/AL) e ao Departamento Regional de Alagoas do Serviço Social da Indústria (Sesi/AL) , com fundamento no art. 11 da Resolução-TCU 315/2020, que avalie a conveniência e oportunidade de adotar as medidas abaixo, informando, no prazo de noventa dias, as providências adotadas:
	1.6.1. realização de estudos técnicos a fim de avaliar a viabilidade de se adotar soluções alternativas ao modelo de frota própria de veículos para o serviço de transporte necessário para atender às necessidades da entidade, a exemplo de Serviço de Transporte Individual Privado de Passageiros (como o TáxiGov, do governo executivo federal) ou de terceirização do serviço, em atenção ao princípio da motivação e da economicidade.

Primeira Câmara

VITAL DO RÊGO

Tania Rubia da Silva Laurentino (OAB/AL 13.257).

Não atuou.

REPRESENTAÇÃO (REPR)

Secretaria de Controle Externo de Aquisições Logísticas (Selog).